臺灣臺北地方法院刑事判決　　　　　　　　　　　　　九十一年度訴字第七三號
　　公　訴　人　臺灣臺北地方法院檢察署檢察官
　　被　　　告　甲○○　男　三.
右列被告因違反毒品危害防制條例案件，經檢察官提起公訴（九十一年度毒偵字第六
八七號），本院判決如左：
    主  文
甲○○連續施用第一級毒品，處有期徒刑柒月，扣案之注射針筒壹支沒收；又施用第
二級毒品，處有期徒刑肆月；應執行有期徒刑拾月，扣案之注射針筒壹支沒收。
    事  實
一、甲○○前因施用毒品案件，經依本院裁定送觀察、勒戒後，認無繼續施用毒品之
    傾向，業經本院於民國八十八年五月十四日以八十七年度簡上字第七二號判決免
    刑確定。詎其於五年內復基於施用第一級毒品之概括犯意，自九十一年二月間某
    日起至同年四月十八日凌晨二時三十分許採尿時之前二十六小時內某時止（不含
    為警查獲至採尿時之期間，公訴人誤載為至同年四月十七日或其前四日內某時止
    ），連續在台北縣新店市○○路○段七十四號二樓住處，施用第一級毒品海洛因
    多次；又基於施用第二級毒品之犯意，於同年四月十六日（公訴人載為九十一年
    四月十七日或其前四日內某時），在台北縣新店市朋友住處，施用第二級毒品安
    非他命一次；嗣於同年四月十七日晚間七時三十分許，在台北縣新店市○○路五
    巷七號為警查獲，並扣得其所有供犯罪所用之注射針筒一支。經本院以九十一年
    度毒聲字第八００號裁定送觀察、勒戒後，認有繼續施用毒品之傾向，再經本院
    以九十一年度毒聲字第一００三號裁定令入戒治處所施以強制戒治。
二、案經台北縣政府警察局新店分局報告台灣台北地方法院檢察署檢察官偵查起訴。
    理  由
一、訊據被告甲○○對其自九十一年二月間某日起至同年四月八日止，在其右揭住處
    連續施用第一級毒品海洛因多次，及於右揭時、地施用第二級毒品安非他命一次
    之事實坦承不諱；雖其否認有於同年四月十八日凌晨二時三十分許採尿時之前二
    十六小時內某時（不含為警查獲至採尿時之期間）施用第一級毒品海洛因之事實
    ；惟查，被告於九十一年四月十八日凌晨二時三十分許經警製作筆錄後所採尿液
    ，經送台灣檢驗科技股份有限公司以氣相層析質譜儀法等方法檢驗結果，呈嗎啡
    及安非他命陽性反應，此有該公司濫用藥物尿液檢驗報告一紙附卷足憑，足徵被
    告自白施用第二級毒品安非他命犯行，確與事實相符；又依行政院衛生署八十一
    年九月八日（八一）藥檢壹字第八一一一四八八五號函所釋，海洛因經注射入人
    體，平均尿液可檢驗出嗎啡陽性反應之時限為二十六小時，是被告當於上開採尿
    時之前二十六內某時（不含為警查獲至採尿時之期間），曾施用第一級毒海洛因
    ，要無疑問；況依行政院國軍退除役輔導委員會台北榮民總醫院八十三年四月七
    日（八三）北總內字第０三０五九號函所釋，以氣相層析質譜儀作藥物及其代謝
    產物之定性及定量分析，幾乎不會有偽陽性反應產生，即可排除偽陽性之可能性
    ，而得到正確的答案，是被告否認於同年四月十八日凌晨二時三十分許採尿時之
    前二十六小時內某時（不含為警查獲至採尿時之期間）施用第一級毒品，應無足
    採。又被告前因施用毒品案件，經依本院裁定送觀察、勒戒後，認無繼續施用毒
    品之傾向，業經本院於民國八十八年五月十四日以八十七年度簡上字第七二號判
    決免刑確定等情，有上開判決書、台灣高等法院被告全國前案紀錄表、台灣高等
    法院檢察署刑案紀錄簡覆表各一份附卷可稽。被告於前開免訴判決確定後，五年
    內再犯毒品危害防制條例第十條之罪，經本院以九十一年度毒聲字第八００號裁
    定送觀察、勒戒後，認有繼續施用毒品之傾向，再經本院以九十一年度毒聲字第
    一００三號裁定令入戒治處所施以強制戒治，亦有該裁定書二份、台灣台北看守
    所附設勒戒處所有無繼續施用毒品傾向證明書一份附卷足參，此外，並有注射針
    筒一支扣案可證，本件事證明確，被告犯行堪予認定。
二、核被告所為，係犯毒品危害防制條例第十條第一項施用第一級毒品罪、第二項施
    用第二級毒品罪。其施用海洛因、安非他命前後持有海洛因、安非他命之低度行
    為，分別為其施用之高度行為所吸收，均不另論罪。被告多次施用第一級毒品之
    行為，時間緊接，所犯構成要件相同，顯係基於概括犯意為之，應依連續犯之規
    定論以一罪，並加重其刑。其所犯上開二罪間，犯意各別，行為互殊，應予分論
    併罰。爰審酌被告之素行、犯罪之動機、施用毒品期間長短、犯罪所生之危害及
    犯罪後之態度等一切情狀，分別量處如主文所示之刑，並定其應執行刑。扣案之
    注射針筒一支，為被告所有供犯罪所用之物，業據其供明在卷，爰依刑法第三十
    八條第一項第二款沒收。
據上論斷，應依刑事訴訟法第二百九十九條第一項前段、毒品危害防制條例第十條第
一項、第二項、刑法第十一條前段、第五十六條、第五十一條第五款、第三十八條第
一項第二款，判決如主文。
本案經檢察官柯宜汾到庭執行職務。
中      華      民      國    九十一    年     十二     月     二十     日
                                    臺灣臺北地方法院刑事第七庭
                                        法  官  蕭  清  清
右正本證明與原本無異。
如不服本判決，應於判決送達後十日內，向本院提出上訴狀。
                                        書記官  劉  麗  英
中      華      民      國              年              月              日
附錄本案論罪科刑法條
毒品危害防制條例第十條
施用第一級毒品者，處六月以上五年以下有期徒刑。
施用第二級毒品者，處三年以下有期徒刑。
